臺灣高雄地方法院刑事判決　　　　　　　　　　　　九十三年度簡上字第七四六號
　　上　訴　人　丙○○　男　二.
　　即　被　告
右列上訴人即被告因違反電信法案件，不服本院高雄簡易庭九十二年度簡字第四六四
０號中華民國九十三年一月九日第一審簡易判決（聲請簡易判決處刑案號：九十二年
度偵字第二０八四一號），提起上訴，本院管轄之第二審合議庭判決如左：
    主  文
原判決撤銷。
丙○○連續意圖為自己不法之利益，以無線方式盜用他人電信設備通信，處有期徒刑
參月，如易科罰金，以參佰元折算壹日，緩刑貳年。
    事  實
一、丙○○於民國九十二年四月中旬某日，在高雄市○○路坎城電影院地下一樓電玩
    遊藝場內，拾獲甲○○所遺失向臺灣大哥大股份有限公司（下稱臺灣大哥大公司
    ）申請之0000000000行動電話門號ＳＩＭ卡一枚，竟意圖為自己不法
    之所有，予以侵占入己，進而基於意圖為自己不法利益之概括犯意，將上開ＳＩ
    Ｍ卡植入其所有序號不詳之行動電話一支內，自同年四月二十日晚上八時四十一
    分二十三秒許起至同年五月十一日上午五時六分三秒許止，連續在高雄縣市不詳
    處所，撥打上開門號，向臺灣大哥大公司傳送該ＳＩＭ卡所代表之無線電磁信號
    ，要求臺灣大哥大公司提供通信服務，致臺灣大哥大公司陷於錯誤，誤以為係合
    法使用者所撥打，而提供行動電話通話、傳呼等通信服務，並將電信通信費列入
    甲○○之帳單內，以此無線方式盜用他人電信設備與鍾如樺等友人通信，共計盜
    打詐得新臺幣（下同）二萬零二百五十九元之免繳電信通信費之財產上不法利益
    。嗣甲○○接獲臺灣大哥大公司電信通信費帳單後，報警處理，始循線查獲上情
    。
二、案經內政部警政署電信警察隊第三中隊報告臺灣高雄地方法院檢察署檢察官偵查
    後聲請簡易判決處刑。
    理  由
一、按被告以外之人於審判外之陳述，雖不符前四條之規定，而當事人於法院調查證
    據時，知有不得作為證據之情形，而未於言詞辯論終結前聲明異議者，視為同意
    作為證據，法院審酌該言詞陳述作成時之情況，認為適當者，亦得為證據，刑事
    訴訟法第一百五十九條之五定有明文。經查，關於被害人甲○○及證人鍾如樺之
    警詢筆錄，雖審判中均未經傳喚到庭作證，並無同法第一百五十九條之二或第一
    百五十九條之三得為證據之情形。惟檢察官及被告丙○○已知上述筆錄乃傳聞證
    據，且均未對該筆錄內容異議，擬制同意其證據能力。本院斟酌上開筆錄作成時
    ，並無不當取供之情形，認為適合作為本案之證據，合先敘明。
二、右揭犯罪事實，業據被告於警詢、偵查及本院審理中均坦承不諱，核與被害人於
    警詢及偵查中之指述、證人鍾如樺警詢中之證述均相符，並有臺灣大哥大公司補
    印通話明細單、九十二年十二月十二日法警０九二五六五四九號函、用戶基本資
    料查詢各一份附卷可稽，足認被告前揭自白與事實相符，應堪採為被告有罪之證
    據。本案事證明確，被告犯行堪以認定。
三、按電信法第五十六條第一項之罪，以意圖為自己或第三人不法之利益，使用有線
    、無線或其他電磁方式，盜接或盜用他人電信設備通信者為要件。本罪之處罰詐
    得免繳電信通信費用之不法利益規定，乃刑法詐欺得利罪之特別法，依特別法優
    於普通法之原則，自毋庸再論以刑法詐欺得利罪。且按本罪構成要件所稱以有線
    、無線或其他電磁方式，盜接或盜用他人電信設備通信者，並不限於以盜拷他人
    行動電話之序號、內碼等資料於自己之手機內，為盜用之唯一方式，其他諸如：
    利用他人住宅內之有線電話，盜打他人電話為通信行為；或在住宅外之電話接線
    箱內，盜接他人之有線電話線路，以自己之電話機盜打他人電話為通信行為；或
    意圖為自己不法之所有，竊取他人之行動電話手機，進而為盜打通信之行為；或
    僅以使用竊盜之意思，擅取他人之行動電話手機為盜打通信之行為等，不一而足
    ，皆成立本罪（最高法院八十八年度臺非字第四三號判決要旨參照）。是核被告
　　所為，係犯刑法第三百三十七條侵占遺失物罪及電信法第五十六條第一項以無線
  　方式盜用他人電信設備通信罪。被告先後多次盜用他人電信設備通信之犯行，時
    間緊接、方法相同，所犯係構成要件相同之罪名，顯係基於概括犯意為之，為連
    續犯，應依刑法第五十六條之規定以一罪論，並加重其刑。被告所犯上開二罪間
    ，有方法、目的之牽連關係，應從一重之以無線方式盜用他人電信設備通信罪處
    斷。原審予以論罪科刑，固非無見，惟查：(1)原判決所認定被告盜打金額一萬九
    千三百零二點八五元，與臺灣大哥大公司九十二年十二月十二日法警０九二五六
    五四九號函回覆本院之通話費用不符，原判決此部分認定顯有違誤；(2)按犯電信
    法第五十六條至第五十八條之罪者，其電信器材，不問屬於犯人與否，沒收之，
    電信法第六十條定有明文。被告所有持以盜打上開門號之序號不詳行動電話一支
    ，為被告犯盜用他人電信設備通信罪所用之電信器材，原判決漏未說明未予宣告
    沒收之理由（詳如後述），亦有未洽。被告上訴意旨認原判決量刑過重雖無理由
    ，惟原判決既有上開違誤，自應由本院予以撤銷改判。爰審酌被告因貪圖小利，
    而侵占被害人遺失之ＳＩＭ卡，並盜打上開門號，詐得二萬零二百五十九元之免
    繳電信通信費之不法利益，惟念其前未曾受有期徒刑以上刑之宣告，有臺灣高等
    法院被告全國前案紀錄表一份在卷足按，犯後亦坦承犯行，且於本院審理中與被
    害人達成和解，並當庭賠償被害人損失之金額，有和解筆錄一份附卷可查等一切
    情狀，量處如主文所示之刑，並諭知易科罰金之折算標準。又被告前未曾受有期
    徒刑以上刑之宣告，已如前述，因一時失慮，致罹刑章，犯後已坦承犯行，並與
    被害人達成和解，深具悔意，經此偵、審程序，當知所警惕，信無再犯之虞，本
    院因認所宣告之刑以暫不執行為適當，併予宣告緩刑二年，以啟自新。至被告所
    有持以盜打上開門號之序號不詳行動電話一支，已因損壞而遭被告丟棄，業已滅
    失，業據被告供承在卷，自無法依電信法第六十條之規定宣告沒收。另上開ＳＩ
    Ｍ一枚，為被告盜用之他人電信設備，並非被告盜用他人電信設備通信所使用之
    電信器材，亦非被告所有供犯罪所用之物，爰不為沒收之諭知。
據上論斷，依刑事訴訟法第四百五十五條之一第一項、第三項、第三百六十九條第一
項前段、第三百六十四條、第二百九十九條第一項前段，電信法第五十六條第一項，
刑法第十一條前段、第五十六條、第三百三十七條、第五十五條、第四十一條第一項
、第七十四條第一款，罰金罰鍰提高標準條例第一條前段、第二條，判決如主文。
本案經檢察官乙○○到庭執行職務。
中　　　華　　　民　　　國　　九十三　　年　　 十二 　　月　　 三十 　　日
                                  臺灣高雄地方法院刑事庭
                                      審判長法  官  陳志銘
                                            法  官  林芳華
                                            法  官  王雅苑
右正本證明與原本無異。
不得上訴。
                                            書記官  林志衡
中　　　華　　　民　　　國　　九十三　　年　　 十二 　　月　　 三十 　　日
附錄法條：
中華民國刑法第三百三十七條
意圖為自己或第三人不法之所有，而侵占遺失物、漂流物或其他離本人所持有之物者
，處五百元以下罰金。
電信法第五十六條第一項
意圖為自己或第三人不法之利益，以有線、無線或其他電磁方式，盜接或盜用他人電
信設備通信者，處五年以下有期徒刑，得併科新台幣一百五十萬元以下罰金。
